臺灣彰化地方法院刑事判決　　　　　　 100年度訴字第1012號
公　訴　人　臺灣彰化地方法院檢察署檢察官
被　　　告　崔世萍
選任辯護人　楊振芳律師
上列被告因違反毒品危害防制條例案件，經檢察官提起公訴（
100 年度偵字第6155號），本院判決如下：
    主  文
崔世萍犯附表所示之罪，均累犯，各處如附表所示之刑。應執行
有期徒刑捌年陸月。扣案門號0000000000、0000
000000號行動電話各壹支（含各該門號SIM 卡）均沒收，
未扣案之販賣第二級毒品所得之財物共計新臺幣柒仟元沒收，如
全部或一部不能沒收時，以其財產抵償之。
其餘被訴部分無罪。
    犯罪事實
一、崔世萍前因施用毒品案件，經本院以89年度訴字第1085號判
    決判處應執行有期徒刑9 月確定，又因施用毒品案件，經本
    院以90年度訴字第756 號判處應執行有期徒刑1 年2 月確定
    ，前揭兩案經入監服刑，已於民國（下同）92年3 月3 日假
    釋並交付保護管束，至92年10月21日保護管束期滿未經撤銷
    而視為執行完畢。復因施用毒品案件，經本院以95年度訴字
    第484 號判處應執行有期徒刑1 年4 月確定，上訴後再經臺
    灣高等法院臺中分院以95年度上訴字第2481號駁回上訴確定
    ，嗣在執行期間獲減刑，已於96年7 月16日執行完畢出獄。
    其後又因用施用毒品案件，經臺灣彰化地方法院檢察署以
    100 年度毒偵字第1124號為緩起訴處分確定（尚在緩起訴處
    分期間內）。
二、崔世萍與陳書逸為朋友關係，兩人以姊弟相稱。陳書逸因與
    家人相處不睦而於100 年6 月間離家出走，崔世萍遂將其所
    承租位於彰化縣大村鄉○○村○○路158 之8 號207 室之套
    房借予陳書逸居住，崔世萍另與男友同居在彰化縣大村鄉○
    ○村○○路48之5 號處所。崔世萍明知海洛因、甲基安非他
    命為毒品危害防制條例第2 條第2 項第1 、2 款所定之第一
    、二級毒品，不得持有、轉讓、販賣，仍基於販賣第二級毒
    品甲基安非他命以營利，及轉讓第一級毒品海洛因之犯意，
    以其所有門號0000000000號、0000000000行動電話與陳書逸
    聯絡後，於下列時間、地點販賣甲基安非他命及轉讓海洛因
    予陳書逸：
    (一)、陳書逸撥打崔世萍所有門號0000000000號行動電話聯與
        崔世萍聯絡見面後，於100 年7 月7 日晚間10時許（起
        訴書誤載為下午5 時許），崔世萍在其位於彰化縣大村
        鄉○○村○○路48之5 號之住處（起訴書誤載為彰化縣
        大村鄉○○路15 8之8 號207 室租屋處），以新臺幣（
        下同）3 千元之價格（起訴書誤載為5 千元），販賣第
        二級毒品甲基安非他命1 小包予陳書逸。
    (二)、陳書逸撥打崔世萍所有門號0000000000號、0000000000
        號行動電話聯與崔世萍聯絡見面後，於100 年7 月9 日
        晚間10時許（起訴書誤載為下午5 時許），崔世萍在其
        位於彰化縣大村鄉○○村○○路48之5 號之住處（起訴
        書誤載為彰化縣大村鄉○○路158 之8 號207 室租屋處
        ），以2 千元之價格，販賣第二級毒品甲基安非他命1
        小包予陳書逸。
    (三)、陳書逸撥打崔世萍所有門號0000000000號、0000000000
        號行動電話聯與崔世萍聯絡見面後，於100 年7 月11日
        下午6 至9 時許，崔世萍在其位於彰化縣大村鄉○○村
        ○○路48之5 號之住處（起訴書誤載為彰化縣大村鄉○
        ○路158 之8 號207 室租屋處），以2 千元之價格，販
        賣第二級毒品甲基安非他命1 小包予陳書逸。而陳書逸
        除了購買甲基安非他命外，因知悉崔世萍身上尚有海洛
        因，乃向崔世萍索討海洛因，崔世萍遂又另行起意，將
        含摻海洛因之香菸1 支無償轉讓予陳書逸，陳書逸即帶
        回前述租屋處，並於當晚施用完畢。
    嗣於100 年7 月12日上午9 時10分許，警方持本院核發之搜
    索票前往於彰化縣大村鄉○○村○○路158 之8 號207 室執
    行搜索，當場查獲借住在此處之陳書逸，並扣得陳書逸向崔
    世萍購得之甲基安非他命兩包（此部分未扣存本案，應在陳
    書逸相案關案件中沒收），復於同日13時10分許，持檢察官
    核發之拘票前往崔世萍位於在彰化縣大村鄉○○村○○路48
    之5 號之居所拘提崔世萍，並扣得崔世萍所有門號00000000
    00號、0000000000號行動電話各1 支，及崔世萍施用毒品所
    使用而與本案無關之挑棒2 支。
三、案經彰化縣警察局員林分局報請臺灣彰化地方法院檢察署檢
    察官偵查起訴。
    理  由
一、證據能力部分：
    (一)、證人陳書逸於偵查中向檢察官所為證述，雖係被告以外
        之人於審判外之言詞陳述，為傳聞證據，然其於偵查中
        向檢察官所為證述，既經具結，且本院審酌該等言詞陳
        述係由證人出於自由意思而陳述，又無其他證據足認該
        等陳述有何顯不可信之情事等一切情況，依刑事訴訟法
        第15 9條之1 第2 項規定，認上開證人於偵訊中之證述
        ，自得採為認定本件犯罪事實所憑之證據。
    (二)、證人陳書逸於警詢時之證述，雖亦屬被告以外之人於審
        判外之言詞陳述，為傳聞證據，然經本院於審理時當庭
        直接提示而為合法之調查，被告及辯護人均未於言詞辯
        論終結前聲明異議，本院復審酌該等言詞陳述係由證人
        出於自由意思而陳述，並無非法取證之情況，依刑事訴
        訟法第159 條之5 之規定，認上開證人於警詢時之證述
        ，應得採為認定本件犯罪事實所憑之證據。
    (三)、按偵查犯罪機關依法定程序監聽之錄音，係以監聽之錄
        音帶為其調查犯罪所得之證據，司法警察依據監聽錄音
        結果予以翻譯而製作之通訊監察譯文，乃該監聽錄音帶
        內容之顯示，此為學理上所稱之「派生證據」，屬於文
        書證據之一種。於被告或訴訟關係人對其譯文之真實性
        發生爭執或有所懷疑時，法院固應依刑事訴訟法第165
        條之1 第2 項之規定，勘驗該監聽錄音帶以踐行調查證
        據之程序，俾確認該錄音聲音是否為通訊者本人及其內
        容與通訊監察譯文之記載是否相符，或傳喚該通訊者為
        證據調查。倘被告或訴訟關係人對該通訊監察譯文之真
        實性並不爭執，即無勘驗辨認其錄音聲音之調查必要性
        ，法院於審判期日如已踐行提示通訊監察譯文供當事人
        辨認或告以要旨，使其表示意見等程序並為辯論者，其
        所為之訴訟程序即無不合。最高法院98年度臺上字第20
        16號刑事判決意旨可資參照。本案據為認定事實依據之
        通訊監察譯文，均經本院依法核發通訊監察書在卷（本
        院卷第37至40頁），經本院審理時踐行提示並告以要旨
        之程序，公訴人、被告及其辯護人均無意見，本院亦未
        發現有以非法方式取得或製作通訊監察譯文之事證，參
        照上開說明，本案之通訊監察譯文自有證據能力。
    (四)、其餘證據則為警方合法實施扣押之物，及本院依法調取
        附卷之通聯紀錄、前科資料，非屬供述證據，檢察官、
        被告及辯護人對於證據能力均無意見，均引為本案證據
        。
二、犯罪事實認定所憑之證據及理由：
    訊據被告崔世萍矢口否認有任何販賣第二級毒品甲基安非他
    命及轉讓第一級毒品海洛因之犯行，辯稱：證人陳書逸離家
    後沒有地方住，我把出租套房借給他住，我自己與男友住在
    別處，而我因為沒有交通工作，故常以電話聯絡陳書逸，請
    證人陳書逸帶我出門，通話目的不是為了毒品交易云云。另
    辯護意旨略以：證人陳書逸於警詢、偵訊及本院審理中關於
    交易時間、地點、金額等事實之證詞不盡相符，其陳述顯有
    瑕疵，不足以作為不利於被告之認定。經查：
    (一)、關於100 年7 月7 日晚間10時許，在崔世萍位於彰化縣
        大村鄉○○村○○路48之5 號之住處交易3 千元甲基安
        非他命之事實：
      證人陳書逸於偵訊時具結證稱：「7 月7 日下午5 點多
        在崔世萍的住處，我跟她買3000元1 包安非他命」、「
        【問：為何記得是7 月7 日下午5 點多跟崔世萍買毒品
        ？】答：因為我那天和我哥哥吵架」等語（100 年度偵
        字第6155號卷宗《以下簡稱偵卷》第24頁背面）。另於
        本院審理時證稱：「【審判長問：你之前筆錄中供述，
        你說100 年7 月7 日及9 日還有向被告買過各1 次安非
        他命？】答：是的。【審判長問：100 年7 月7 日通聯
        紀錄顯示你在當天晚上8 點多及下午3 點多有與被告通
        話，晚上8 點以後有3 次通話紀錄，你發話地點是在山
        腳路，這天情形為何，對於你之前偵訊筆錄所言有何意
        見？（提示並告以要旨）】答：我是打電話給被告說要
        去找她，那天我是去跟被告買安非他命，買多少錢我忘
        記了，之前在偵查中說過的金額我沒有意見。我應該是
        那天晚上10點多去找被告」等語（本院卷第141 頁背面
        ）。
      關於行動電話使用情形之查證：
        證人陳書逸於警詢稱：「門號0000000000號行動電話是
        我父親送我的」（警卷第14頁背面），又證人陳書逸於
        本院審理時證稱：「扣案門號0000000000號行動電話及
        門號都是被告送給我的」（本院卷第140 頁背面）。另
        被告於本院審理時坦承：扣案門號有門號0000000000號
        、0000000000號行動電話都是我所有（本院100 年10月
        21日審理筆錄參照）。經本院依職權調取上述相關行動
        電話門號之通聯紀錄，查知證人陳書逸與被告在100 年
        7 月7 日確有相互聯絡，且被告之基地台位置始終維持
        在「彰化縣大村鄉○○路42-8號(F) 」（接近被告之住
        處即彰化縣大村鄉○○村○○路48之5 號），並無移動
        ，而證人陳書逸於該日晚上8 時24分聯絡被告後，其通
        話基地台位置有自其居所附近往他處移動之現象，本日
        通聯紀錄如下：
        ┌────────────────────────────────────────────────────────────┐
        │      使用人                   使用人                        時間    通話秒數           基地台位置                      │
        │000000000崔世萍(受話)   000000000陳書逸(發話)   0000-00-00T15:08:52     7       崔世萍：彰化縣大村鄉○○路42-8號(F)     │
        │                                                                                陳書逸：彰化縣員林鎮○○里○○路○段    │
        │                                                                                        265號3樓(F)                     │
        │000000000崔世萍(發話)   000000000陳書逸(受話)   0000-00-00T15:09:11     7       崔世萍：彰化縣大村鄉○○路42-8號(F)     │
        │                                                                                陳書逸：彰化縣員林鎮○○里○○路○段    │
        │                                                                                        265號3樓(F)                     │
        │000000000崔世萍(發話)   000000000陳書逸(受話)   0000-00-00T20:24:07     33      崔世萍：彰化縣大村鄉○○路42-8號(F)     │
        │                                                                                陳書逸：彰化縣員林鎮○○里○○路○段    │
        │                                                                                        265號3樓(F)                     │
        │000000000崔世萍(受話)   000000000陳書逸(發話)   0000-00-00T22:12:25     32      崔世萍：彰化縣大村鄉○○路42-8號(F)     │
        │                                                                                陳書逸：彰化縣員林鎮○○里○○鄰○○街    │
        │                                                                                        147唬7F屋頂(F)                  │
        │000000000崔世萍(發話)   000000000陳書逸(受話)   0000-00-00T22:51:02     28      崔世萍：彰化縣大村鄉○○路42-8號(F)     │
        │                                                                                陳書逸：彰化縣員林鎮○○路○段2巷6號(F) │
        │                                                                                                                        │
        └────────────────────────────────────────────────────────────┘
      證人陳書逸所證述其於100 年7 月7 日至被告住處向被
        告購買毒品甲基安非他命之情節，有上述通聯紀錄可資
        佐證，揆諸證人陳書逸於本院證述交易時間（晚上10時
        許）之被告在所基地台位置（即彰化縣大村鄉○○路42
        之8 號F ），係接近被告與男友同居處所（即山腳路48
        之5 號），是證人陳書逸於偵、審時所提到其前往被告
        住處之交易地點，應係指「彰化縣大村鄉○○村○○路
        48 之5號之住處」，非指起訴書所載「彰化縣大村鄉○
        ○路15 8之8 號207 室租屋處」，又證人陳書逸於偵查
        中證稱該日交易金額為3 千元，起訴書卻記載為「5 千
        元」，顯無所據，至證人陳書逸雖於偵訊時證稱該日交
        易時間為「下午5 時許」，然其於本院審理時確認應是
        在晚上10時許，經核上開通聯紀錄，應以證人陳書逸於
        本院審理時所述之交易時間為正確。此部分起訴書關於
        交易時間、地點及金額所載錯誤之部分，均應予更正。
    (二)、關於100 年7 月9 日晚間10時許，在崔世萍位於彰化縣
        大村鄉○○村○○路48之5 號之住處交易2 千元甲基安
        非他命之事實：
      證人陳書逸於偵訊時具結證稱：「除7 月7 日5 點多在
        崔世萍的住處，跟她買3000元1 包安非他命外，9 號有
        一次，也是下午5 、6 點在崔世萍住處，跟他買2000元
        1 包安非他命」等語（偵卷第24頁背面）。另於本院審
        理時證稱：「【審判長問：100 年7 月12日警察搜索你
        的時候，你身上是否有毒品？】答：有，我身上有扣到
        兩包毒品。【審判長問：這兩包毒品從何而來？】答：
        是我跟被告買的，有1 包是查獲前一天晚上買的，另外
        1 包是更早之前買的，但都是跟被告買的。「【審判長
        問：你之前說100 年7 月9 日也有買過一次，是否如此
        ？】答：是的，我那時也沒有在上班，因我那陣子跟家
        裡吵架，所以我都去找被告，被告那時是住在山腳路，
        比較靠近員林那邊，門牌是員林鎮○○○村鄉○○○路
        我不確定，那是一個一般的住家，不是出租套房。我記
        得應該是100 年7 月9 日晚上10點或11點去找被告的。
        【審判長問：你說1 包毒品是11日買，另1 包毒品是何
        時跟被告買的？】答：應該是100 年7 月9 日買的」等
        語（本院卷第141至142頁）。
      經本院依職權調取前揭被告及證人陳書逸所使用相關行
        動電話門號之通聯紀錄，查知證人陳書逸與被告在100
        年7 月9 日確有相互聯絡，且證人陳書逸於該日晚間10
        時16分許與被告聯絡時，證人基地台位置在「彰化縣大
        村鄉○○路143 之13號(F) 」，接近證人陳書逸居住之
        套房（即彰化縣大村鄉○○路158 之8 號207 室），而
        被告當時基地台位置則在「彰化縣大村鄉○○路42之8
        號(F) 」（接近被告與男友之住處），被告並無移動跡
        象，本日通聯紀錄如下：
        ┌───────────────────────────────────────────────────────────┐
        │      使用人                   使用人                        時間   通話         基地台位置                           │
        │                                                                    秒數                                              │
        │ 0000000000陳書逸      0000000000崔世萍      0000-00-00T01:49:10    0                                                 │
        │ 0000000000崔世萍(簡訊)0000000000陳書逸      0000-00-00T01:49:26    0                                                 │
        │ 0000000000陳書逸(簡訊)0000000000崔世萍      0000-00-00T01:49:10    0                                                 │
        │ 0000000000崔世萍(簡訊)0000000000陳書逸      0000-00-00T01:49:26    0                                                 │
        │ 0000000000崔世萍(簡訊)0000000000陳書逸      0000-00-00T07:47:49    0                                                 │
        │ 0000000000陳書逸(簡訊)0000000000崔世萍      0000-00-00T07:47:53    0                                                 │
        │ 000000000陳書逸(受話) 0000000000崔世萍(發話)0000-00-00T12:41:24    108   陳書逸：彰化縣大村鄉○○路143-13號(F)       │
        │ 0000000000陳書逸(簡訊)0000000000崔世萍      0000-00-00T14:22:38    0                                                 │
        │ 0000000000陳書逸(受話)0000000000崔世萍(發話)0000-00-00T16:17:01    21    陳書逸：彰化縣大村鄉○○村○○路110巷58號   │
        │ 0000000000陳書逸(受話)0000000000崔世萍(發話)0000-00-00T17:39:10    58    陳書逸：彰化縣員林鎮○○路○段265號3樓頂    │
        │ 0000000000陳書逸(簡訊)0000000000崔世萍      0000-00-00T17:47:25    0     陳書逸：彰化縣員林鎮○○路752號11樓之1      │
        │ 000000000陳書逸(發話) 000000000崔世萍(受話) 0000-00-00T17:51:02    18    陳書逸：彰化縣員林鎮○○路○段115號7樓室(F) │
        │ 0000000000陳書逸(受話)0000000000崔世萍(發話)0000-00-00T17:53:54    54    陳書逸：彰化縣員林鎮○○路○段30之10號10樓頂│
        │ 000000000陳書逸(受話) 000000000崔世萍(發話) 0000-00-00T22:16:54    33    陳書逸：彰化縣大村鄉○○路143-13號(F)       │
        │                                                                          崔世萍：彰化縣大村鄉○○路42-8號(F)         │
        │ 000000000陳書逸(受話) 000000000崔世萍(發話) 0000-00-00T23:24:09    4     陳書逸：彰化縣員林鎮○○里○鄰○○路○段512號│
        │                                                                          崔世萍：彰化縣大村鄉○○路42-8號(F)         │
        └───────────────────────────────────────────────────────────┘
      證人陳書逸所證述其於100 年7 月9 日至被告住處向被
        告購買毒品甲基安非他命之情節，有上述通聯紀錄可資
        佐證，揆諸證人陳書逸於本院證述交易時間（晚上10時
        許）之被告基地台位置（即彰化縣大村鄉○○路42 之8
        號F ），係接近被告與男友同居處所（即山腳路48 之5
        號），是證人陳書逸於偵、審時所提到其前往被告住處
        之交易地點，應係指「彰化縣大村鄉○○村○○路48之
        5 號之住處」，非指起訴書所載「彰化縣大村鄉○○路
        158 之8 號207 室租屋處」。又證人陳書逸於偵訊時證
        稱該日交易時間為「下午5、6時許」，而其於本院審理
        時確認應是在晚上10時許，經核上開通聯紀錄之基地台
        位置，應以證人陳書逸於本院審理時所述之交易時間為
        正確。此部分起訴書關於交易時間、地點所載錯誤之部
        分，均應予更正。
    (三)、關於100 年7 月11日下午6 時至9 時許，在崔世萍位於
        彰化縣大村鄉○○村○○路48之5 號之住處交易2 千元
        甲基安非他命，及轉讓摻有海洛因香菸1 支予證人陳書
        逸之事實：
      警方於100 年7 月12日上午9 時10分許持本院核發之搜
        索票前往於彰化縣大村鄉○○村○○路158 之8 號207
        室執行搜索時，當場查獲證人陳書逸在該處睡覺，並扣
        得其所有之白色結晶狀毒品兩包，經送驗結果確認為甲
        基安非他命，業據證人陳書逸於警詢時陳述在卷（警卷
        第13頁背面），並有行政院衛生署草屯療養院鑑定書在
        卷可參（本院卷第172 頁）。又證人陳書逸於查獲後經
        驗尿結果，呈現嗎啡及甲基安非他命陽性反應，有毒品
        犯罪嫌疑人尿液採驗作業管制紀錄表（偵查卷第73頁）
        、詮昕科技股份有限公司濫用藥物尿液檢驗報告（偵查
        卷第76頁）可資參佐。
      證人陳書逸於警詢時證稱：「上記扣案毒品來源是我向
        一名綽號小萍之女子（指被告）購買的，我以3,000 元
        價格向她買來的，其中海洛因是小萍請我們試吃的，並
        無收錢」等語（警卷第14頁）。另於偵訊時具結證稱：
        「我最後一次跟她買是昨天7 月11日，晚上9 點多在崔
        世萍的住處，跟他買2 千元安非他命」、「【問：你在
        警詢中稱崔世萍有請你吃過海洛因，有此事？】答：有
        ，昨天11日，他放在香菸內，我就帶走，他是在山腳路
        朋友家把香菸交給我的，我就把它拿回去崔世萍的租屋
        處」、「昨天施用的海洛因是崔世萍給我的海洛因菸，
        是昨天晚上11點施用…因為崔世萍不讓我吃海洛因，是
        我硬跟她要的，我並沒有跟崔世萍買海洛因」等語（偵
        卷第24頁背面至25頁）。復於本院審理時證稱：「【審
        判長問：你那天被驗尿是否有被驗出呈現第一、二級反
        應？（提示驗尿報告）】答：是的，對驗尿報告沒有意
        見。【審判長問：你是在被驗尿的前一天施用的嗎？】
        答：是的。【審判長問：你是在那裡施用毒品的？】答
        ：是在被告的出租套房裡面施用的，就是我被查獲的地
        方。【審判長問：你說這些毒品來源是誰？】答：這些
        毒品來源是崔世萍的。【審判長問：你被查獲前一天發
        生何事？】答：我去找被告，被告當時住在她朋友那邊
        ，我是打電話給她再去找她，那是一處位於山腳路的住
        家，我看到她跟一個男的在一起，我是7 月11日傍晚去
        找她，我去找她拿安非他命，然後我拿2 千元給她，海
        洛因也是我當天傍晚時跟被告要的，被告當場送我一支
        香菸，裡面有摻入海洛因，我去找被告只待了1 、2 個
        小時，我就回被告的出租套房，然後我就自己施用安非
        他命及海洛因」等語（本院卷第141 頁）。
      經本院依職權調取被告及證人陳書逸所使用相關行動電
        話門號之通聯紀錄，查知證人陳書逸與被告在100 年7
        月11日確有相互聯絡，且證人陳書逸於該日下午6 時2
        分許與被告聯絡時，證人陳書逸基地台位置在「彰化縣
        大村鄉○○路143 之13號(F) 」，接近證人陳書逸所居
        住之套房（即彰化縣大村鄉○○路158 之8 號207 室）
        ，而被告當時基地台位置在「彰化縣大村鄉○○路42之
        8 號(F) 」（接近被告之住處），此後證人陳書逸基地
        台位置有往被告住處移動之情形，而被告基地台並無移
        動跡象，本日通聯紀錄如下：
        ┌───────────────────────────────────────────────────────────┐
        │      使用人                   使用人                        時間   通話         基地台位置                           │
        │                                                                    秒數                                              │
        │                                                                                                                      │
        │0000000000崔世萍(受話)  0000000000陳書逸(發話)  0000-00-00T03:29:37   13   崔世萍：彰化縣大村鄉○○路42-8號(F)        │
        │0000000000崔世萍(發話)  0000000000陳書逸(受話)  0000-00-00T03:47:09   52   崔世萍：彰化縣大村鄉○○路42-8號(F)        │
        │0000000000陳書逸(受話)  0000000000崔世萍(發話)  0000-00-00T13:02:17   52   陳書逸：彰化縣大村鄉○○路143-13號(F)      │
        │0000000000陳書逸(發話)  0000000000崔世萍(受話)  0000-00-00T14:11:34   10   陳書逸：彰化縣大村鄉○○段黃厝小段52-29地號│
        │                                                                           崔世萍：彰化縣大村鄉○○路42-8號(F)        │
        │0000000000陳書逸(發話)  0000000000崔世萍(受話)  0000-00-00T15:48:58   29   陳書逸：彰化縣員林鎮○○路○段二巷6號8樓頂 │
        │                                                                           崔世萍：彰化縣大村鄉○○路42-8號(F)        │
        │0000000000陳書逸(受話)  0000000000崔世萍(發話)  0000-00-00T18:02:26   32   陳書逸：彰化縣大村鄉○○村○○路143之13號  │
        │                                                                                   樓頂                               │
        │                                                                           崔世萍：彰化縣大村鄉○○路42-8號(F)        │
        │0000000000陳書逸(受話)  0000000000崔世萍(發話)  0000-00-00T18:05:16   30   陳書逸：彰化縣大村鄉○○村○○路143之13號  │
        │                                                                                   樓頂                               │
        │                                                                           崔世萍：彰化縣大村鄉○○路42-8號(F)        │
        │000000000陳書逸(受話)   0000000000崔世萍(發話)  0000-00-00T18:17:00   33   陳書逸：彰化縣大村鄉○○路143-13號(F)      │
        │0000000000陳書逸(受話)  0000000000崔世萍        0000-00-00T18:27:30   17   陳書逸：彰化縣大村鄉○○村○○路143之13號  │
        │                                                                                   樓頂                               │
        │                                                                           崔世萍：彰化縣大村鄉○○路42-8號(F)        │
        │0000000000陳書逸(受話)  0000000000崔世萍(發話)  0000-00-00T20:50:48   42   陳書逸：彰化縣大村鄉○○村○○路110巷58號  │
        │                                                                                   6樓(F)                             │
        │0000000000陳書逸(受話)  0926***156 不詳(發話)   0000-00-00T21:19:18    20   陳書逸：彰化縣大村鄉○○路42之8號         │
        │0000000000陳書逸(收簡訊) 不詳                   0000-00-00T21:20:29    0    陳書逸：彰化縣大村鄉○○路42之8號         │
        │0000000000陳書逸(收簡訊) 不詳                   0000-00-00T21:43:37    0    陳書逸：彰化縣大村鄉○○路42之8號         │
        │0000000000陳書逸(簡訊)  0000000000崔世萍        0000-00-00T23:59:47    0    陳書逸：彰化縣大村鄉○○村○○路143之13號 │
        │                                                                                    樓頂                              │
        └───────────────────────────────────────────────────────────┘
      證人陳書逸所證述其於100 年7 月11日至被告住處向被
        告購買毒品甲基安非他命，並取得被告無償轉讓摻有海
        洛因之香菸等情節，有上述通聯紀錄可資佐證，揆諸證
        人陳書逸於本院證述交易見面時間（即當天傍晚）之基
        地台位置（即彰化縣大村鄉○○路143 之13號F ），是
        接近證人陳書逸所居住之套房（即彰化縣大村鄉○○路
        158 之8 號），而被告基地台位置（即彰化縣大村鄉○
        ○路42之8 號F ），係接近被告與男友同居處所（即山
        腳路48之5 號），證人陳書逸行動電話當晚9 時19分18
        秒、9 時20分29秒、9 時43分37秒之基地台位置均出現
        在「彰化縣大村鄉○○路42之8 號」，而與被告基地台
        相同（本院卷第126 頁），是證人陳書逸於偵、審時所
        提到其前往被告住處之交易地點，應係指「彰化縣大村
        鄉○○村○○路48之5 號之住處」，非指起訴書所載「
        彰化縣大村鄉○○路158 之8 號207 室租屋處」，此部
        分起訴書關於交易地點所載錯誤之部分，應予更正。又
        證人陳書逸於偵訊時證稱該日交易時間為「晚上9 時許
        」，而其於本院審理時確認當天應是在傍晚見面交易，
        並停留該處1 、2 個小時（依通聯紀錄顯示兩人見面時
        間可能為下午6 時至9 時許，因證人陳書逸在晚間9 時
        許有3 次行動電話基地台位置出現在彰化縣大村鄉○○
        路42之8 號，確實接近在被告住處），經核上開通聯紀
        錄之基地台位置，應認證人陳書逸於本院審理時及偵訊
        時所述之交易時間彼此不相矛盾。至證人陳書逸雖於警
        詢時稱此次交易金額為3 千元，惟其於偵、審時均具結
        作證表示交易金額為2 千元，應認其在具結後願為不實
        陳述負起偽證罪責之心理狀態下所述較可採信，故認定
        此認交易金額為2 千元。
    (四)、證人陳書逸在警方監聽期間尚未被鎖定為交易對象，其
        是警方前往被告承租套房執行搜索時，意外查到證人陳
        書逸居住在此，而證人陳書逸到案後供出其向被告購毒
        時間為100 年7 月7 日、9 日及11日，此時期已逾本院
        所准許實施通訊監察之期限（按：通訊監察書最後有效
        期間為100 年6 月24日，參見本院卷第39頁），故證人
        陳書逸所指上述交易時間因警方已經下線而無錄音內容
        ，故無法取得可能與交易有關之監聽譯文。然查證人陳
        書逸自述其與家人吵架後離家，即借住在被告所承租之
        套房內，且證人陳書逸所持用門號0000000000號行動電
        話，也是被告所贈送，業據被告及證人陳書逸分別承認
        在卷（本院卷第19頁背面至第20頁、第140 頁背面），
        顯示其二人關係匪淺，交情深厚，證人陳書逸曾於偵訊
        時證稱其有看過被告在販毒，因為就是證人陳書逸載被
        告出去時看到被告與他人交易的過程（偵查卷第25頁）
        ，而被告於本院審理時也供稱其都是找證人陳書逸載其
        出門（本院卷第143 頁），前揭通聯紀錄顯示兩人聯絡
        頻繁，甚至在凌晨1 時、3 時之深夜，均顯見兩人聯絡
        動機非比尋常，被告稱其與證人陳書逸無任何毒品往來
        ，然其兩人並非男女朋友關係，被告讓出套房給證人陳
        書逸居住，自己另外與男友同居，卻說不出其與證人陳
        書逸究竟是何種密切關係，顯有違常情，反觀證人陳書
        逸於警詢、偵訊及本院審理時始終堅稱與被告有毒品往
        來關係，彼此間並無嫌隙，被告如此善待證人陳書逸，
        衡情證人陳書逸應無任意攀誣被告之理，且客觀之通聯
        紀錄亦顯示被告與證人陳書逸聯絡後，證人陳書逸基地
        台位置出現在被告住處附近，驗尿報告及扣案之兩包甲
        基安非他命則證明證人陳書逸確有施用甲基安非他命及
        海洛因之事實，故證人陳書逸於本院審理時證述其所施
        用之毒品來自於被告，應可採信，至於部分交易細節（
        如：交易金額、時間等）雖與偵查或警詢時所言略有出
        入，然一般人之記憶不可能毫無誤差，證人陳書逸對於
        查獲前一日之交易時間，偵、審證詞大致相符（偵查中
        稱「約下午9 時」，審理中稱「傍晚見面後停留1 、2
        個小時」），核對通聯紀錄亦屬正確，對於查獲前3 日
        以前之交易時間究竟在下午或是晚上，可能因時間過久
        ，又欠缺可資參照之通聯紀錄而致記憶模糊，然此錯誤
        尚屬可能發生之正常現象，不足以否定證人陳書逸在本
        院所證述毒品交易之憑信性，辯護意旨執此認為證人陳
        書逸所言前後矛盾而無證據力一節，非有理由。
    (五)、按販賣毒品之所謂販賣行為，須行為人主觀上有營利意
        圖，且客觀上有販入或賣出毒品行為，即足構成，至於
        實際上是否已經獲利，則非所問；必也始終無營利之意
        思，而以原價或低於原價有償讓與他人，方難謂為販賣
        行為，而僅得以轉讓罪論處（參照最高法院93年度臺上
        字第1651號判決要旨）。又販賣甲基安非他命毒品本無
        一定價格，各次買賣之價格，當亦各有差異，隨供需雙
        方之資力、關係之深淺、需求之數量、貨源之充裕與否
        、販賣者對於資金之需求如何即殷切與否，以及政府查
        緝之態度，進而為各種不同之風險評估，而為機動性之
        調整，是其價格標準，自非一成不變，且販賣者從各種
        「價差」或「量差」或係「純度」謀取利潤方式，或有
        差異，然其所圖利益之非法販賣行為目的，則屬相同，
        並無二致。又毒品危害防制條例所處罰之「販賣」毒品
        罪，所著重者為在主觀上有藉以牟利之惡性，及對毒品
        之擴散具有較有償或無償轉讓行為更嚴重之危害性，被
        告「營利」之意圖係從客觀之社會環境、情況及證人、
        物證等資料，依據證據法則綜合研判認定；衡諸甲基安
        非他命量微價高，且依一般社會通念以觀，販賣行為在
        通常情形下均係以牟利為其主要誘因及目的，從而，舉
        凡其有償交易，除足反證其確另基於某種非圖利本意之
        關係外，通常尚難因無法查悉其販入價額作為是否高價
        賣出之比較，諉無營利之意思，阻卻販賣犯行之追訴。
        證人陳書逸於本院審理時證稱其向被告購毒大部分都是
        一手交錢，一手交貨，有時候要等被告會出去取貨，約
        半個小時或1 個小時後被告才會取回毒品，其不知道被
        告之毒品來源等語（本院卷第142 頁背面），顯見被告
        向上游拿到毒品後再拿給證人陳書逸，有時需大費周章
        至他處調貨，則被告豈有平白無故供證人施用之理？證
        人陳書逸主觀上也認知其是向被告購毒，倘若被告未賺
        得利潤，又怎有不告知證人陳書逸之理？是依據前開積
        極證據及經驗法則綜合研判，應認被告確有意圖營利而
        販賣第二級毒品之犯意。
    (六)、綜上，本件事證明確，被告販賣第二級毒品甲基安非他
        命及轉讓第一級毒品海洛因之事實，均堪認定。
三、論罪科刑：
(一)、按海洛因、甲基安非他命分為毒品危害防制條例第2 條第2
    項第1 款、第2 款所定之第一級毒品及第二級毒品，均不得
    非法販賣、轉讓。核被告分別於100 年7 月7 日、9 日及11
    日3 次販賣甲基安非他命予證人陳書逸之所為，均係犯毒品
    危害防制條例第4 條第2 項之販賣第二級毒品罪；其於100
    年7 月11日轉讓摻有海洛因之香菸供證人陳書逸施用之所為
    ，係犯毒品危害防制條例第8 條第1 項之轉讓第一級毒品罪
    。被告因販賣或轉讓而持有第一、二級毒品之低度行為，分
    別為販賣第二級毒品或轉讓第一級毒品之高度行為所吸收，
    均不另論罪。被告多次販賣第二級毒品及轉讓第一級毒品之
    犯行，犯意各別，行為互異，應分論併罰。
(二)、被告前因施用毒品案件，經本院以95年度訴字第484 號判處
    應執行有期徒刑1 年4 月確定，上訴後再經臺灣高等法院臺
    中分院以95年度上訴字第2481號駁回上訴確定，嗣在執行期
    間獲減刑，已於96年7 月16日執行完畢出獄等情，有臺灣高
    等法院被告全國前案紀錄表在卷可稽，其於有期徒刑執行完
    畢5 年內，故意再犯本件有期徒刑以上之各罪，均為累犯，
    除就販賣第二級毒品法定本刑為無期徒刑部分依法不得加重
    外，皆應依法加重其刑。又轉讓第一級毒品達淨重5 公克以
    上者，加重其刑至2 分之1 ，此觀轉讓毒品加重其刑之數量
    標準第2 條第1 項第1 款規定甚明。被告僅轉讓含摻海洛因
    之香菸1 支予證人陳書逸，衡情其所轉讓之毒品數量尚未達
    上開加重處罰之標準，此部分不予加重其刑，附此敘明。
(三)、爰審酌被告素行不佳，有毒品等前科紀錄（參卷附臺灣高等
    法院被告前案紀錄表），因其本身染有毒癮，進而從事販毒
    交易，明知海洛因、甲基安非他命為第一、二級毒品，使用
    容易成癮，濫行施用，非但對施用者身心造成傷害，且多有
    施用致死之案例，而因其成癮性，常使施用者經濟地位發生
    實質改變而處於劣勢，容易造成家庭破裂戕害國力，為國家
    嚴格查禁之違禁物，仍不顧其販賣對象可能面臨之困境，提
    供毒品予他人施用，實值非難，雖被告販毒所得尚非甚鉅，
    販賣對象有限，但矢口否認犯行，態度非佳，暨其自述已離
    婚，育有未成年子女之生活狀況、智識程度（國中肄業）等
    一切情狀，分別量處如附表所示之刑，並定其應執行之刑，
    以示懲儆。
(四)、關於沒收：
    、被告前後3 次販賣甲基安非他命所得共計7 千元，雖未
        扣案，仍應依毒品危害防制條例第19條第1 項之規定，
        分別於各罪刑項下宣告沒收之，如全部或一部不能沒收
        時，以其財產抵償之。
    、毒品危害防制條例第19條第1 項規定宣告沒收，因該條
        項並無如同條例第18條第1 項所定「不問屬於犯人所有
        與否，沒收之」之明文，故應屬相對沒收主義之立法，
        應沒收之物，應以屬被告所有者為限（最高法院93年度
        臺上字第462 號判決參照）。本件扣案之門號00000000
        00號、0000000000號行動電話，係被告所有，業據被告
        於偵、審時供明在卷，且係供聯繫販賣及轉讓毒品所使
        用之物，有前揭通聯紀錄可資參佐，應分別在各次相關
        犯行之宣告刑項下宣告沒收。
四、無罪部分：
(一)、公訴意旨另以：被告於100 年6 月10日上午某時，以其所有
    門號0000000000號行動電話與被告聯絡販毒品事宜，並於10
    0 年6 月10日下午2 時許，在被告位於彰化縣大村鄉○○路
    158 之8 號207 室租屋處附近水溝旁某處，以1 千元之代價
    ，賣第二級毒品甲基安非他命1 包予林威伸，是認被告此部
    分所為，係涉犯毒品危害防制條例第4 條第2 項之販賣第二
    級毒品之罪嫌等語。
(二)、惟按犯罪事實應依證據認定之，無證據不得認定犯罪事實。
    又不能證明被告犯罪者，應諭知無罪之判決，刑事訴訟法第
    154 條第2 項、第301 條第1 項分別定有明文。又認定不利
    於被告之事實，須依積極證據，苟積極證據不足為不利於被
    告事實之認定時，即應為有利於被告之認定，更不必有何有
    利之證據。另按事實之認定，應憑證據，如未能發現相當證
    據，或證據不足以證明，自不能以推測或擬制之方法，以為
    裁判基礎；又認定犯罪事實，所憑之證據，雖不以直接證據
    為限，間接證據亦包括在內，然無論直接或間接證據，其為
    訴訟上之證明，須於通常一般之人均不致於有所懷疑，而得
    確信其為真實之程度者，始得據之為有罪之認定，倘其證明
    尚未達到此一程度，而有合理性懷疑之存在時，即無從為有
    罪之認定（最高法院30年上字第816 號判例、40年臺上字第
    86號判例、30年上字第1831號判例及76年臺上字第4986號判
    例分別著有明文可資參照）。
(三)、公訴人認被告涉有此部分犯行，係以證人林威伸之警詢筆錄
    （警卷第8 頁）、偵訊筆錄（偵卷第21頁）、相關通訊監察
    譯文（警卷12頁) 及通聯調閱查詢單（警卷第11、21頁）為
    主要論據。訊據被告於本院審理時堅決否認此部分之犯行，
    並辯稱：林威伸有時會來幫我修電腦，我和林威伸的太太「
    阿娟」很熟，我有小孩的衣服要送給林威伸的太太，林威伸
    的太太是做看護工作，也介紹我去做看護，我們之間不是毒
    品往來的關係等語。
(四)、經查：
    門號0000000000號行動電話之申登人確實為林威伸，有通
      聯調閱查詢單可證（警卷第11、21頁）。警方所提供之監
      聽譯文中，證人林威伸於100 年6 月10日上午11時23分29
      秒以上述電話撥打門號0000000000號行動電話予被告，兩
      人對話之通聯譯文如下（警卷第12頁）：
      ┌─────────────────────┐
      │被告：「喂!」                             │
      │證人林威伸：「喂! 我過去找你好嗎? 」      │
      │被告：「嘿！」                            │
      │證人林威伸：「嘿啊！我過去找妳！」        │
      │被告：「好啦！」                          │
      └─────────────────────┘
    證人林威伸於警詢時稱：「上揭通話譯文『喂! 我過去找
      你好嗎? 』是我問『小萍』（指被告）我過去找她好嗎，
      是代表我要向她購買毒品安非他命的意思。我到場之後沒
      有交易成功，因為『小萍』臨時說沒有安非他命，當場叫
      我下午2 時左右，再去她住處水溝旁跟她交易毒品安非他
      命，後來在當天下午2 時左右，跟『小萍』約在她住處水
      溝旁以新台幣1000元向他購買安非他命1 小包」等語（警
      卷第8 頁）。證人林威伸另於偵訊時具結證稱：「【提示
      100 年6 月10日上午11點23分29秒之監聽譯文】該通是我
      跟小萍的對話，我說我要過去找她，我說要跟她買安非他
      命，當天我去並沒有有買到，她叫我下午2 點再過去他大
      村的租屋處附近的水溝旁見面，我跟她買1000元的安非他
      命，一手交錢一手交貨」等語（偵卷第21頁） 。
    然經本院調取證人林威伸於100 年6 月10日之通聯紀錄，
      查知證人林威伸與被告聯絡之後，其發話基地台位置並無
      向被告住處移動之現象，及至下午2 、3 時許，證人林威
      伸之通話基地台位置均維持在彰化縣員林鎮，沒有到達大
      村鄉，而下午3 時34分以後，證人林威伸在該日就沒有任
      何與被告通話之記錄，其通聯紀錄如下：
      ┌───────────────────────────────────────────┐
      │ 證人林威伸    通話時間            通話    證人林威伸行動電話收發話基地台位置         │
      │ 通話對象                          秒數                                               │
      │ 9632***00    0000-00-00T11:42:53    58    彰化縣員林鎮○○路55號13F室內及閣樓(F)     │
      │ 9632***00    0000-00-00T12:42:50    55    彰化縣員林鎮○○路○段30之10號(F)          │
      │ 不詳         0000-00-00T12:44:54    0     彰化縣員林鎮○○路○段30之10號(F)          │
      │ 9217***00    0000-00-00T12:49:52    16    彰化縣員林鎮○○路55號13F室內及閣樓(F)     │
      │ 不詳         0000-00-00T12:56:04    0     彰化縣員林鎮○○路○段30之10號(F)          │
      │ 9271***00    0000-00-00T13:19:57    46    彰化縣員林鎮○○路55號13F室內及閣樓(F)     │
      │ 9380***00    0000-00-00T13:44:21    3     彰化縣員林鎮○○路○段30之10號(F)          │
      │ 9217***00    0000-00-00T14:28:19    21    彰化縣員林鎮○○里○○鄰○○路○段717號9樓(F)│
      │ 9771***00    0000-00-00T14:30:19    30    彰化縣員林鎮○○路55號13F室內及閣樓(F)     │
      │ 9632***00    0000-00-00T14:34:05    53    彰化縣員林鎮○○路55號13F室內及閣樓(F)     │
      │ 000000000    0000-00-00T14:51:28    17    彰化縣員林鎮○○路55號13F室內及閣樓(F)     │
      │ （被告崔世萍打給證人林威伸）                                                         │
      │ 000000000    0000-00-00T14:53:59    63    彰化縣員林鎮○○路2號(F)                   │
      │ （證人林威伸打給被告崔世萍）                                                         │
      │ 9632***00    0000-00-00T15:34:17    30    彰化縣員林鎮○○里○○路○段306號(F)       │
      └───────────────────────────────────────────┘
    以上開通聯紀錄觀之，證人林威伸在警詢、偵訊時證稱其
      在100 年6 月10日上午11時23分與被告通話後，及該日下
      午2 時許均有到被告住處找被告，但通聯紀錄看不出來證
      人有到達該處，雖然彰化縣員林鎮與大村鄉相距不遠，證
      人林威伸由員林鎮到達被告住處應該不用花太多時間，倘
      若兩人見面前沒有再用行動電話確認是否到達，也不會留
      下通聯紀錄，然證人林威伸稱兩人實際交易時間為下午2
      時許，而上開通聯紀錄顯示在接近3 時許，被告與證人林
      威伸還曾互相以電話聯絡，當時證人林威伸不在被告住處
      附近，究竟兩人已經見面或尚未見面？（按被告所使用之
      門號0000000000號行動電話非警方監聽電話，故無此部分
      通訊監察譯文可資查證）。而下午3 時34分以後，證人林
      威伸就沒有任何與被告通話之記錄，是上述客觀之通聯紀
      錄，無法加強證人林威伸警、偵訊證詞之可信性。而證人
      林威伸經本院合法傳喚、拘提不到，且查其已經另案遭通
      緝，審理中顯無法到庭接受交互詰問，基於上述通聯紀錄
      無法證明證人林威伸確實在其所證述之時間內前往被告住
      處，且證人林威伸審理中亦未到庭接受被告或辯護人之詰
      問，依罪疑惟輕之原則，本院認此部分證據尚未至一般人
      均無所懷疑而得確信為真實之程度，是認此部分起訴事實
      不能證明，爰依法為無罪之諭知。
據上論斷，應依刑事訴訟法第299 條第1 項前段、第301 條第1
項，毒品危害防制條例第4 條第2 項、第8 條第1 項、第19 條
第1 項，刑法第11條、第47條第1 項、第51條第5 款，判決如主
文。
本案經檢察官賴志盛到庭執行職務。
中    華    民    國  100     年    11    月    4     日
                  刑事第七庭    審判長法  官  葉明松
                                      法  官  汪曉君
                                      法  官  黃玉齡
以上正本證明與原本無異。
如不服本判決應於收受判決後十日內向本院提出上訴書狀，並應
敘述具體理由。其未敘述上訴理由者，應於上訴期間屆滿後二十
日內向本院補提理由書（均須按他造當事人之人數附繕本），切
勿逕送上級法院。
中    華    民    國  100     年    11    月    4     日
                                      書記官  黃鏽金
附錄論罪科刑法條：
毒品危害防制條例第4條
製造、運輸、販賣第一級毒品者，處死刑或無期徒刑；處無期
  徒刑者，得併科新臺幣2 千萬元以下罰金。
製造、運輸、販賣第二級毒品者，處無期徒刑或7 年以上有期
  徒刑，得併科新臺幣1 千萬元以下罰金。
製造、運輸、販賣第三級毒品者，處5 年以上有期徒刑，得併
  科新臺幣7 百萬元以下罰金。
製造、運輸、販賣第四級毒品者，處3 年以上10年以下有期徒
  刑，得併科新臺幣3 百萬元以下罰金。
製造、運輸、販賣專供製造或施用毒品之器具者，處1 年以上
  7 年以下有期徒刑，得併科新臺幣1 百萬元以下罰金。
前五項之未遂犯罰之。
毒品危害防制條例第8條
轉讓第一級毒品者，處1 年以上7 年以下有期徒刑，得併科新
  臺幣1 百萬元以下罰金。
轉讓第二級毒品者，處6 月以上5 年以下有期徒刑，得併科新
  臺幣70萬元以下罰金。
轉讓第三級毒品者，處3 年以下有期徒刑，得併科新臺幣30
  萬元以下罰金。
轉讓第四級毒品者，處1 年以下有期徒刑，得併科新臺幣10
  萬元以下罰金。
前四項之未遂犯罰之。
轉讓毒品達一定數量者，加重其刑至二分之一，其標準由行政
  院定之。